【裁判字號】    97,抗,593
【裁判日期】    971231
【裁判案由】    本票裁定
【裁判全文】
臺灣臺北地方法院民事裁定               97年度抗字第593號
抗  告  人  乙○○
            甲○○
相  對  人  匯豐汽車股份有限公司
法定代理人  丙○○
上列當事人間聲請本票裁定事件，抗告人對於民國97年6 月2 日
本院簡易庭97年度票字第20271 號裁定提起抗告，本院裁定如下
：
    主  文
抗告駁回。
抗告費用新臺幣貳仟元由抗告人負擔。
    理  由
一、抗告人對本院簡易庭97年6 月2 日所為97年度票字第20271
    號裁定提起抗告，請求廢棄上開裁定並更為裁定。查抗告人
    乙○○係以：相對人執系爭本票向本院聲請准許強制執行裁
    定，並無向抗告人提示系爭本票，亦未提出向抗告人提示及
    催討之證據，顯見相對人徒託空言，不足採信，原審不查照
    准相對人聲請，實非適法等語；抗告人甲○○則以：系爭本
    票之金額應平均向共同發票人請求，不是向全體發票人請求
    相同之金額，以示公平等語，為其抗告理由。
二、按執票人向本票發票人行使追索權時，得聲請法院裁定後強
    制執行，票據法第123 條定有明文。次按本票執票人，依票
    據法第123 條規定，聲請法院裁定許可對發票人強制執行，
    係屬非訟事件，此項聲請之裁定，及抗告法院之裁定，僅依
    非訟事件程序，以審查強制執行許可與否，並無確定實體上
    法律關係存否之效力，如發票人就票據債務之存否有爭執時
    ，應由發票人提起確認之訴，以資解決，此為最高法院57年
    臺抗字第76號判例意旨揭示之原則。末按本票之發票人應照
    本票之文義擔保本票之付款，多數發票人共同發票，對於執
    票人應連帶負責。執票人向本票債務人行使追索權時，得請
    求自到期日起之利息，如無約定利率，依年利六厘計算；連
    帶債務之債權人，得對於債務人中之一人或數人或其全體，
    同時或先後請求全部或一部之給付。連帶債務未全部履行前
    ，全體債務人仍負連帶責任。票據法第124 條、第12 1條、
    第52條第1 項、第96條第1 項前段、第97條第1 項第2 款及
    民法第273 條分別定有明文。
三、經查，相對人主張其執有抗告人於95年2 月27日共同簽發，
    記載金額新臺幣（下同）742,560 元，到期日為97年5 月5
    日，付款地在臺北市○○○路○ 段270 號5 樓，免除作成拒
    絕證書之本票1 紙，於到期日經提示後尚餘355,810 元未獲
    付款，爰依票據法第123 條規定聲請裁定就上開金額及依法
    定利率計算之利息准許強制執行等情，業據其提出與所述相
    符之本票為證，核與前揭票據法規定相符，原裁定准許相對
    人之聲請，並無不合。抗告人乙○○雖指相對人未向抗告人
    提示系爭本票，亦未提出有為提示系爭本票之證據云云。然
    查系爭本票載有「本本票免除作成拒絕證書」字樣，而本票
    記載免除拒絕證書者，如主張執票人未提示本票，應負舉證
    之責，乃票據法第124 條準用第95條所明定。準此，相對人
    於聲請本票強制執行裁定時，僅主張於到期日後提示不獲付
    款，即為已足，抗告人抗辯相對人未提示系爭本票，應依上
    開規定負舉證責任，惟抗告人並未舉證以為釋明，則其辯稱
    相對人未提示系爭本票云云，即非有據。又系爭本票既為抗
    告人共同簽發，依前項票據法及民法規定，抗告人應對相對
    人各負清償全部票款之責。相對人就系爭本票未償餘額本可
    請求抗告人連帶負全部給付責任，其據以聲請裁定系爭本票
    強制執行，原審照准亦無不合。抗告人甲○○所謂系爭本票
    之金額應平均向共同發票人請求，不是向全體發票人請求相
    同之金額云云，於法顯有違悖，自無可取。是抗告人執前揭
    情詞指摘原裁定不當，求予廢棄，尚無理由，爰予駁回抗告
    。
四、依非訟事件法第21條第2 項、第24條第1 項、第46條，民事
    訴訟法第495 條之1 第1 項、第449 條第1 項、第85條第1
    項前段，裁定如主文。
中    華    民    國    97    年    12    月    31    日
                  民事第三庭  審判長法  官  丁蓓蓓
                                    法  官  黃書苑
                                    法  官  黃明發
以上正本係照原本作成。
本裁定不得再抗告。
中    華    民    國    97    年    12    月    31    日
                                    書記官  陳怡如


司法院資訊處製作；財團法人民間司法改革基金會備份。
